---
title: "TAREA (Estadistica disciptiva)"
author: "Rayner Mamani Ramirez"
date: "15/3/2021"
output: html_document
editor_options: 
  chunk_output_type: console
---
```{r}
rm(list = ls())
load(url("https://github.com/AlvaroLimber/EST-383/raw/master/data/eh19.RData"))
library(dplyr)
aux<-unique(eh19p$s02a_05)
bdj<-eh19p%>%filter(s02a_05==aux[1])
# s02a_02   exo
# s02a_03   edad
# s02a_10  estado civil
att<-attributes(eh19p)
# att$variable.labels 
# att$names
bdj<-bdj%>%select(folio,depto,area,s02a_02,s02a_03,s02a_10,p0,pext0,niv_ed,niv_ed_g,aestudio) 
#**** seleccion de variables para la vivienda 
bdv<-eh19v%>%select(folio,s01a_06,s01a_08,s01a_09,s01a_10,s01a_15,s01a_16)
# UNIR las bases de dstos
bdj<-merge(bdj,bdv,"folio")
t5<-table(bdj$depto,bdj$s02a_02)# una tabla de departamentos, sexo
t5
chisq.test(t5)
```
#*******************************************************

# TAREA # 1

*Veamos ahoara el planteamiento de la hipotesis*

1. En primer lugar se debe plantear las hipótesis que someteremos a prueba
Nota:
  * En esta prueba estadística siempre la hipótesis nula plantea que las variables analizadas son independientes.

 Ho:El departamento del jefe/a  es independiente del sexo del jefe/a del hogar
 
 H1:El departamento del jefe/a  depende del sexo del jefe/a del hogar.

si $$\alpha =0.05$$

valor tabla 
# numero de categorias (n=9 departamentos )
# 6= numero de categorias - 1= (n-1)
```{r}
qchisq(0.95,8)
```

 * si p_valor > \alpha , entonces se acepta Ho.
 * si p_valor < \alpha , entonces se rechaza Ho.
 
como chi_calculado = 74.447 > chi_tabla = 15.50731  , entonces se rechaza Ho.

como el valor de p=0.0000000000006365 < alfa=0.05, entonces se rechaza  Ho

conclucion:

No hay evidencia suficiente para indicar que no hay relacion entre las dos variables.

NOTA: recordemos que es muy util(en el ambito social)
y esto podemos ver en el siguyiente ejemplo:
<https://www.medwave.cl/link.cgi/Medwave/Series/MBE04/5266>
```{r}
# continuando
# tambien podemos ver el siguinete ejemplo
table(bdj$niv_ed,bdj$s02a_02)
chisq.test(table(bdj$niv_ed,bdj$s02a_02)) # nivel de educacion y sexo
```
Ho:El nivel de educacion  es independiente del sexo del jefe/a del hogar

H1:El nivel de educacion depende del sexo del jefe/a del hogar.

si $$\alpha =0.05$$

valor tabla 
```{r}
# numero de categorias (n=7)
# 6= numero de categorias - 1= (n-1)
qchisq(0.95,6)
``` 
como chi_calculado = 542 > chi_tabla = 12.59159  , entonces se rechaza Ho.

como el valor de p=0.00000000000000022 < alfa=0.05, entonces se rechaza  Ho

conclucion:

No hay evidencia suficiente para indicar que no hay relacion entre las dos variables.

# NOTA:

  • Cuando se rechaza Ho, es una decisión
“fuerte”: hay una evidencia significativa
que la hipótesis nula es falsa.

  • Cuando se acepta Ho, es una decisión
“débil”: Esto no significa que Ho es
verdad. Sólo significa que no hay
evidencia para rechazar a la hipótesis
nula.



#**************************************************************

# TAREA  # 2


# Coeficiente de asimetria y curtosis
mas a detallle podemos ver aqui:
<https://www.universoformulas.com/estadistica/descriptiva/asimetria-curtosis/>teoria

ASIMETRIA 

  * Coeficiente de asimetría basado en momentos
  * asimetria = momento 3/ (desviacion estandar )^3
desicion:
si asimetría=0  Distribución simétrica
si asimetría>0  Distribución asimétrica a la derecha
si asimetría<0  Distribución asimétrica a la izquierda

CURTIOSIS

  * Coeficiente de asimetría basado en momentos
  * asimetria = momento 4 / (desviacion estardar)^4

  * Curtosis(Apuntamiento)= Mide cómo de achatada o apuntada es la curva y cómo se agrupan valores en torno a la media
  
Desicion:
Si kurtosis<3 la distribución es Platicúrtica
Si kurtosis=3 la distribución es Mesocúrtica
Si kurtosis>3 la distribución es Leptocúrtica

```{r}
# Son medidas que representan la asimetria de la distribucion y el achatamiento o no de la misma. Para obtener estas dos medidas utilizaremos el paquete {moments}

# install.packages("moments") #Funcion que instala paquete
library(moments)
skewness(bdj$s02a_03) # edad asimetria 
# distribucioon asimetrica a la derecha 
kurtosis(bdj$s02a_03) #  edad curtosis
# la distribucion es platicurtica 

```
#*************************************************************





